臺灣臺南地方法院民事裁定
110年度司繼字第3290號
聲  請  人  林安琪  



代  理  人  吳岳輝律師
相  對  人  洪鳳珠  


關  係  人  許政雄  


            王志郎  


上列聲請人聲請解任相對人之遺囑執行人職務，並另指定遺囑執
行人事件，本院裁定如下：
    主  文
准予解任相對人洪鳳珠擔任被繼承人鄭富美（女，民國00年00月
00日生，身分證統一編號：Z000000000號，民國104年1月27日死
亡，生前最後住所：臺南市○區○○里○○街00號6樓之1）遺囑執行
人之職務。
指定關係人王志郎（身分證統一編號：Z000000000號）擔任被繼
承人鄭富美之遺囑執行人。
聲請程序費用由被繼承人鄭富美之遺產負擔。
    理  由
一、按遺囑人得以遺囑指定遺囑執行人，或委託他人指定之。次
    按遺囑執行人怠於執行職務，或有其他重大事由時，利害關
    係人得請求親屬會議改選他人。其由法院指定者，得聲請法
    院另行指定。民法第1209條、第1218條分別定有明文。又依
    法應經親屬會議處理之事項，而有下列情形之一者，得由有
    召集權人或利害關係人聲請法院處理之：㈠無前條規定之親
    屬或親屬不足法定人數；㈡親屬會議不能或難以召開；㈢親屬
    會議經召開而不為或不能決議。民法第1132條亦定有明文。
    是舉凡依法應經親屬會議處理之事項，而無民法第1131條規
    定之親屬或親屬不足法定人數；或親屬會議不能或難以召開
    ；或親屬會議經召開而不為或不能決議者，利害關係人即得
    聲請法院處理之。故遺囑雖已指定遺囑執行人，然遺囑執行
    人如怠於執行職務，或有其他重大事由時，利害關係人固得
    請求親屬會議改選他人，且當有上揭民法第1132條所定情事
    ，自應許利害關係人聲請法院解任之。遺囑執行人既經法院
    解任，自得聲請本院另行指定遺囑執行人。
二、聲請意旨略以：被繼承人（即遺囑人）鄭富美生前曾委託王
    建強律師，於民國（下同）103年9月5日書立代筆遺囑，遺
    囑內容包含：㈠遺囑人所有坐落臺南市○區○○段000地號、同
    段444地號及其上門牌號碼為臺南市○區○○街00號6樓之1之建
    號不動產，贈與關係人許政雄及相對人洪鳳珠，各2分之1。
    ㈡遺囑人所有郵政儲金帳戶內之所有現金贈與關係人許政雄
    及相對人洪鳳珠，各2分之1。㈢遺囑人所有兆豐國際商業銀
    行之帳戶內現金贈與關係人許政雄及相對人洪鳳珠，各2分
    之1。㈣遺囑人所有臺灣銀行之帳戶內所有現金贈與聲請人林
    安琪。並指定相對人為遺囑執行人。然被繼承人死亡後，相
    對人於106年前，即辦理前開不動產移轉登記完畢，惟其他
    職務，迄未執行完畢。而被繼承人並無繼承人，且親屬會議
    人數不足，無法召開親屬會議，聲請人為受遺贈人，屬利害
    關係人，爰聲請解任相對人之遺囑執行人職務，並指定關係
    人王志郎為遺囑執行人等語。
三、經查：
　㈠聲請人主張之事實，業據提出被繼承人之除戶謄本、繼承系
    統表、戶籍謄本、代筆遺囑影本、土地及建物登記第二類謄
    本、關係人之同意書等為證，足認有無法召開親屬會議之情
    事，則原應由親屬會議處理改選遺囑執行人事務，有依上開
    規定改由法院處理之必要，而聲請人以受遺贈人之利害關係
    人身分，聲請解任相對人，並另指定被繼承人之遺囑執行人
    ，核與首揭規定尚無不符。
　㈡經本院通知聲請人、關係人等及相對人到場表示意見，相對
    人洪鳳珠陳述其於104年1月間中風，之後身體狀況不佳，無
    法順利執行遺囑執行人職務，同意解任職務，並同意由關係
    人王志郎擔任遺囑執行人等語；關係人許政雄亦陳明對另指
    定遺囑執行人為王志郎沒有意見，遺囑內容確實未完全辦理
    完畢等語，有本院111年4月1日、111年5月6日調查筆錄在卷
    可參，堪認相對人因身體狀況不佳之重大事由，致無力執行
    職務，故聲請人聲請解任遺囑執行人之職務，為有理由，應
    予准許。
　㈢本院既准予解任相對人擔任被繼承人之遺囑執行人職務，自
    有另行指定遺囑執行人之必要，經審酌聲請人、相對人與關
    係人許政雄等利害關係人，均同意由關係人王志郎擔任遺囑
    執行人，則指定王志郎為被繼承人之遺囑執行人，應屬適當
    ，爰裁定如主文。
四、依家事事件法第127條第4項，裁定如主文。
中　　華　　民　　國　　111 　年　　5 　　月　　6 　　日
                家事法庭      司法事務官  吳玲媛
以上正本係照原本作成。
如對本裁定抗告，須於裁定送達後10日之不變期間內，向本院提
出抗告狀，並繳納抗告費新臺幣1,000元。（應附繕本）
中　　華　　民　　國　　111 　年　　5 　　月　　6 　　日
                              書  記  官  林木村